臺灣高等法院刑事裁定
110年度聲字第2587號
聲  請  人  臺灣高等檢察署檢察官
受  刑  人  尤祖賢


                    （現在法務部○○○○○○○○○○○執行中）
上列聲請人因受刑人數罪併罰有二裁判以上，聲請定其應執行之
刑（聲請案號：臺灣高等檢察署110年度執聲字第1082號），本
院裁定如下：
    主  文
尤祖賢犯如附表所示各罪所處之刑，應執行有期徒刑壹年肆月；
如易科罰金，以新臺幣壹仟元折算壹日。
    理  由
一、聲請意旨略以：受刑人尤祖賢（下稱受刑人）因違反毒品危
    害防制條例等數罪，先後經判決確定如附表，應依刑法第53
    條、第51條第5款、第50條第1項規定，定其應執行之刑，爰
    依刑事訴訟法第477條第1項聲請裁定等語。
二、按裁判確定前犯數罪者，併合處罰之；數罪併罰，分別宣告
    其罪之刑，若宣告多數有期徒刑者，於各刑中之最長刑期以
    上，各刑合併之刑期以下，定其刑期，但不得逾30年，刑法
    第50條第1項前段、第51條第5款分別定有明文。又數罪併罰
    ，有二裁判以上者，依第51條之規定，定其應執行之刑，同
    法第53條亦定有明文。次按刑事訴訟法第370條第2項、第3
    項，已針對第二審上訴案件之定應執行之刑，明定有不利益
    變更禁止原則之適用；分屬不同案件之數罪併罰，倘一裁判
    宣告數罪之刑，曾經定其執行刑，再與其他裁判宣告之刑定
    其執行刑時，在法理上亦應同受此原則之拘束（最高法院10
    3年度第14次刑事庭會議決議意旨參照）。基此，上開更定
    之應執行刑，不應比前定之應執行刑加計其他裁判所處刑期
    或所定應執行刑後為重，否則即與法律秩序理念及法律目的
    之內部界限有違，難謂適法（最高法院93年度台非字第192
    號判決意旨參照）。又按二裁判以上數罪，縱其中一部分已
    執行完畢，如該數罪尚未全部執行完畢，因與刑法第54條及
    司法院院字第1304號解釋所謂數罪併罰之各罪中有受赦免或
    因刑法不處罰其行為而免其刑之執行，致僅餘一罪之情形有
    別，自仍應依刑法第53條之規定，定其應執行之刑（最高法
    院93年度台抗字第16號裁定意旨參照）。
三、經查，受刑人因違反毒品危害防制條例等案件，先後經臺灣
    新北地方法院及本院判決判處如附表所示之刑確定，且各罪
    俱係於附表編號1所示判決確定日期（民國108年10月3日日
    ）前所為，就上開各案犯罪事實為最後判決之法院復為本院
    ，有本院被告前案紀錄表及如附表各編號之判決書附卷可稽
    。本院就附表編號1至8所示案件再為定應執行刑之裁判時，
    自應受前開判決所為定應執行刑內部界限之拘束，而應在上
    開已定應執行刑部分加計未定應執行刑之總和即有期徒刑部
    分於1年11月範圍內定應執行刑。又雖如附表編號1、2部分
    已執行完畢（本院卷第9頁、第80頁反面），揆諸前開說明
    ，亦無妨於本院就已執行完畢部分與餘罪定應執行刑。茲聲
    請人依刑事訴訟法第477條第1項之規定，以本院為犯罪事實
    最後判決之法院，聲請就如附表所示各罪所處之刑定應執行
    之刑，其聲請經核尚無不合，應予准許。經考量受刑人所犯
    如附表編號1、2、4至6、8所示犯行均為罪質相同之施用第
    二級毒品犯行，附表編號3所示犯行為竊盜犯行，附表編號7
    所示犯行則為傷害犯行，又附表編號1所示犯行之犯罪時間
    （106年11月13日23時20分為警採尿往前回溯96小時內某時
    許）雖與附表編號2至8所示犯罪時間有所間隔，然就附表編
    號2、5所示之罪犯罪時間為107年4月間及同年10月間，附表
    編號3至4、6至8所示犯罪時間則為108年4月間至同年9月間
    ，犯罪時間尚屬密切，暨其所犯之不法內涵及侵害法益程度
    等情，並權衡其行為責任與整體刑法目的及相關刑事政策等
    因素，爰裁定如主文所示之應執行刑，並諭知易科罰金之折
    算標準。
四、據上論斷，應依刑事訴訟法第477條第1項，刑法第53條、第
    51條第5款、第41條第1項前段、第8項，裁定如主文。
中　　華　　民　　國　　110 　年　　6 　　月　　30　　日
                  刑事第三庭    審判長法　官  張惠立
                                      法  官  張江澤
                                      法  官  劉兆菊
以上正本證明與原本無異。
如不服本裁定，應於收受送達後五日內向本院提出抗告狀。
                                      書記官  吳芝嘉
中　　華　　民　　國　　110 　年　　6 　　月　　30　　日
附表：
編號  1 2 3 罪名  毒品危害防制條例 毒品危害防制條例 竊盜 宣告刑  有期徒刑3月 有期徒刑2月 有期徒刑3月 犯罪日期  106年11月13日23時20分為警採尿往前回溯96小時內某時許 107年4月19日23時55分為警採尿往前回溯96小時內某時許 108年5月31日 偵查機關年度案號  新北地檢108年度毒偵緝字第38、39號 新北地檢108年度毒偵緝字第38、39號 新北地檢108年度偵字第25982號 最後事實審 法院 新北地院 新北地院 新北地院  案號 108年度簡字第3701號 108年度簡字第3701號 108年度簡字第7723號  判決日期 108年8月29日 108年8月29日 109年3月9日 確定判決 法院 新北地院 新北地院 新北地院  案號 108年度簡字第3701號 108年度簡字第3701號 108年度簡字第7723號  確定日期 108年10月3日 108年10月3日 109年10月15日 得否易科罰金  是 是 是 備註  編號1、2曾經新北地院108年度簡字第3701號判決應執行有期徒刑4月確定（新北地檢108年度執字第16865號，已執畢）  新北地檢109年度執字第14799號   編號1至4曾經本院109年度聲字第4798號裁定應執行有期徒刑8月確定(新北地檢110年度執更字第874號)   

編號  4 5 6 罪名  毒品危害防制條例 毒品危害防制條例 毒品危害防制條例 宣告刑  有期徒刑3月 有期徒刑3月 有期徒刑4月 犯罪日期  108年9月5日22時許 107年10月13日5時許 108年4月12日某時許 偵查機關年度案號  新北地檢108年度毒偵字第6065號 新北地檢108年度毒偵字第37、1788號 新北地檢108年度毒偵字第3413號 最後事實審 法院 臺灣高院 新北地院 臺灣高院  案號 109年度上易字第1051號 108年度訴字第970號 109年度上易字第1113號  判決日期 109年8月18日 108年12月25日 109年12月23日 確定判決 法院 臺灣高院 新北地院 臺灣高院  案號 109年度上易字第1051號 108年度訴字第970號 109年度上易字第1113號  確定日期 109年8月18日 110年4月21日 109年12月23日 得否易科罰金  是 是 是 備註  新北地檢110年度執字第11431號 新北地檢110年度執字第4607號 新北地檢110年度執字第1172號（110年度執緝字第791號）   編號1至4曾經本院109年度聲字第4798號裁定應執行有期徒刑8月確定(新北地檢110年度執更字第874號)   
編號  7 8 （以下空白） 罪名  傷害 毒品危害防制條例  宣告刑  有期徒刑3月 有期徒刑5月  犯罪日期  108年6月26日20時20分許 108年6月26日11時20分許為警採尿時起回溯96小時內某時  偵查機關年度案號  新北地檢108年度偵字第20769號 新北地檢108年度毒偵字第5109號  最後事實審 法院 新北地院 臺灣高院   案號 109年度簡上字第581號 109年度上訴字第3823號   判決日期 110年1月12日 110年1月26日  確定判決 法院 新北地院 臺灣高院   案號 109年度簡上字第581號 109年度上訴字第3823號   確定日期 110年1月12日 110年1月26日  得否易科罰金  是 是  備註  新北地檢110年度執字第4667號 新北地檢110年度執字第2913號